臺灣臺中地方法院刑事判決　　　　　　　 94年度易字第569號
公　訴　人　臺灣臺中地方法院檢察署檢察官
被　　　告　丙○○
　　　　　　己○○
上列被告等因竊盜等案件，經檢察官提起公訴（九十四年度偵字
第八二二號）及同署檢察官移送併案審理（九十四年度偵字第五
０八二號），本院判決如下：
    主  文
丙○○竊盜，累犯，處有期徒刑陸月，如易科罰金，以參佰元折
算壹日。
己○○連續故買贓物，處有期徒刑陸月，如易科罰金，以參佰元
折算壹日。
    事  實
一、丙○○曾於民國八十九年間犯施用第一、二級毒品罪，經本
    院於八十九年五月十三日分別判處有期徒刑一年、六月，定
    應執行有期徒刑一年四月確定；復於八十九年間犯施用第二
    級毒品罪，經臺灣高等法院臺中分院於九十年五月十五日判
    處有期徒刑六月，如易科罰金，以三百元折算一日確定；嗣
    前開二案接續執行，於九十一年十月十五日獲准假釋，九十
    二年三月十一日假釋期滿執行完畢。己○○曾於九十二年間
    犯故買贓物罪，經臺灣高等法院臺中分院於九十二年八月二
    十七日判處拘役六十日，如易科罰金，以三百元折算一日確
    定，於同年十月十三日易科罰金執行完畢（不構成累犯）。
    詎均不知悔改，丙○○於九十三年十二月二十九日凌晨三時
    許，因見丁○○放置辦桌外燴所使用之餐具物品之臺中市○
    區○○路四段與旱溪五街口某建築物二樓未有大門，亦無人
    居住，認有機可趁，竟意圖為自己不法之所有，進入上址徒
    手竊取丁○○所租用之大銀盤三十塊、鋁製中品碗二百四十
    個、火鍋盆二十個、鋁製蒸籠盤二個、蒸魚盤二十個等餐具
    ，得手後逃離現場，並立即將前揭竊得之物品以新臺幣（下
    同）八百元代價，前往臺中市○區○○路四段與復興路五段
    口之跳蚤市場販售予己○○牟利。己○○基於故買贓物之概
    括犯意，明知上述物品為來源不明之贓物，仍於前揭時地，
    以前開價格故買之。又己○○明知李智維出售之電動機車一
    部係李智維竊取而來之贓車（係戊○○所有，於九十四年三
    月十四日上午十時三十分許，停放在臺中市○區○○街三五
    號前，遭李智維於同日下午一時許竊取得手），竟承續前開
    故買贓物之犯意，於九十四年三月十四日下午一、二時許，
    在臺中市○區○○路一二一巷三號其居處，約定以一千五百
    元之價格買受之，李智維即將前開電動機車停放於前址而交
    付予己○○收受之。嗣丁○○發現失竊前揭物品，經透過監
    視錄影帶得知係丙○○所竊而報警，而戊○○於發現其所有
    電動機車失竊後亦報警處理，均經警循線查獲。
二、案經臺中市警察局第三分局報請臺灣臺中地方法院檢察署檢
    察官偵查起訴及移送併案審理。
    理  由
一、訊據被告丙○○對於前揭事實坦承不諱，核與證人丁○○於
    本院審理時結證失竊之情節（見本院卷第九五至九九頁）相
    符，事證明確，被告丙○○此部分犯行堪以認定。
二、訊據被告己○○固坦承與另案被告李智維約定以一千五百元
    之價格向另案被告李智維購買另案被告李智維竊取之電動機
    車，但尚未交付金錢即為警於其前開臺中市○區○○路一二
    一巷三號居處查獲另案被告李智維所交付之電動機車之事實
    ，惟矢口否認有先後於前揭時、地向被告丙○○、另案被告
    李智維購買上開被告丙○○、另案被告李智維所竊得之贓物
    之情事，辯稱：丙○○所述不實，伊未向丙○○購買那些東
    西，警察有去伊住處搜查，沒有搜查到東西，丁○○也有到
    伊住處找，都沒有找到，後來東區分駐所的警察有查到購買
    那些東西的人就是甲○○；伊本來要拿一千五百元跟李智維
    購買電動機車，買給伊母親騎乘，但是錢還沒有拿給李智維
    ，李智維就被警察查獲，伊只有與李智維約好要買，尚未交
    付金錢云云。惟查：
（一）前開大銀盤三十塊、鋁製中品碗二百四十個、火鍋盆二十
      個、鋁製蒸籠盤二個、蒸魚盤二十個等餐具，係證人丁○○所有，遭被告丙○○於前揭時地竊得之贓物，已如前述
      。而前開電動機車係被害人戊○○所有，於九十四年三月
      十四日上午十時三十分許，停放在臺中市○區○○街三五
      號前，遭另案被告李智維於同日下午一時許竊取得手，亦
      據被害人戊○○於警詢時，另案被告李智維於警詢時及偵
      查中分別指述、供述在卷（見偵字第五０八二號卷第五頁
      正反面、第六頁正面、第九頁反面至第十一頁正面、第二
      四頁正面），復有贓物認領保管單一張、照片三張附卷可
      稽，足見前開電動機車亦為贓物無訛。
（二）關於被告丙○○故買大銀盤三十塊、鋁製中品碗二百四十
      個、火鍋盆二十個、鋁製蒸籠盤二個、蒸魚盤二十個等贓
      物部分：
      (1)被告丙○○於本院審理時以證人身分結證稱：伊以前在
        樂業路跳蚤市場做過生意，綽號「老鼠」即當庭之己○○也在那邊做生意，因而認識，認識約有十年了，伊偷
        到前開物品之當天清晨，馬上拿去自由路那邊的跳蚤市
        場賣給在該市場擺攤的己○○，總共賣了八百元，因為
        之前伊在環保公司擔任清潔工，曾回收法拍屋之廢棄物
        賣給己○○，才會想要將這些東西賣給己○○，己○○
        的攤位從與自由路同向的門進去，在右邊第一、二個位
        置，當時伊拿了錢就離開了，己○○應該知道伊所賣的
        是贓物，他是做收贓物的生意；伊確定這批東西是賣給
        己○○，不是賣給甲○○，前不久伊去地檢署作證，甲○○說他手上的東西是伊約在兩個月前賣給他的，但兩
        個月前伊已入監執行，故甲○○所述不實；伊尚未被逮
        捕時，東西的主人丁○○及他先生在育英路成功國小找
        到伊，問伊東西賣給誰，叫伊東西拿出來，就會放過伊
        ，伊就帶他去找「老鼠」，結果東西都不在「老鼠」那
        邊等語（見本院卷第八七至九三頁），證述將竊得之物
        品以八百元之價格出售予被告己○○。參以被告丙○○
        於本件案發後，於警詢時及偵查中亦均一致供稱：將竊
        得之前開贓物出賣予被告己○○等語（見偵字第八二二
        號卷第十九至二一頁、第四八頁）。另證人丁○○於本
        院審理時亦結證稱：伊於案發後調閱錄影帶，看到「黑
        狗」（即被告丙○○）騎乘機車載運，機車前面疊布袋
        ，將伊的東西跟鐵盤載運出去，他一次就把所有東西載
        走，因為伊與先生都認識「黑狗」，就去找「黑狗」，
        當天晚上十二點過後，才在成功國小找到「黑狗」，後
        來「黑狗」承認東西在昨天拿去黑市賣掉，賣給「老鼠
        」，伊與伊先生就請他帶路去自由路公園旁邊「老鼠」
        家找，己○○就指說丙○○昨天拿來賣的就是那一袋，
        伊就去把己○○所指的那袋東西拖出來看，結果不是伊
        失竊的東西，伊就跟己○○說趕快把丙○○昨天賣得東
        西拿出來，己○○就說沒有了，說丙○○昨天只有拿該
        袋東西來賣，那袋東西都是一些螺絲等，後來己○○就
        跟丙○○吵起來，伊先生就拜託他們，趕快歸還東西，
        伊去「老鼠」家之前有報警，但警察還沒來，後來巡邏
        的警察來，就把他們二人帶回派出所等語（見本院卷第
        九六、九七頁），亦證述其等查知被告丙○○竊取該批
        物品後，被告丙○○亦坦承將竊得之物品出售予綽號「
        老鼠」之被告己○○，並帶領其等至被告己○○之處所
        尋找該批物品。又被告己○○自承與被告丙○○並與任
        何仇隙，被告丙○○已承認竊取前開物品，其將前開物
        品出售予何人，對其之罪刑並無影響，衡情被告丙○○
        並無誣陷被告己○○之必要，是其前開證述應可採信。
        另被告己○○於警詢時自承：平時除予市場送貨外，就
        是以收購一些舊貨物業等語（見偵字第八二二號卷第二
        三頁），且不否認其於跳蚤市場擺攤，則其向被告丙○○故買得該批贓物後，再行出售於他人，合於常情，自
        不得以證人丁○○等人嗣後未在被告己○○之處所尋得
        其所失竊之物品，推認被告己○○未故買該批贓物。
      (2)被告己○○雖以前開情詞置辯，惟證人甲○○於另案其
        涉犯贓物案件之九十四年三月三十一日偵查中供稱：東
        西是丙○○在兩個月前賣給伊的云云（見偵字第四九四
        八號卷第三六頁），而被告丙○○於九十三年十二月三
        十一日即入監執行，有臺灣高等法院被告前案紀錄表在
        卷可憑，自不可能於九十四年三月三十一日之二個月前
        即同年一月底出售前開物品予證人甲○○。況證人甲○○於同案之警詢時供稱：伊總共跟丙○○以八千元收購
        銀盤八個至九個、杯子九個、小型瓦斯爐一個、抽油煙
        機四臺云云（見本院卷四九頁警詢筆錄），其所稱向被
        告丙○○購買之贓物與證人丁○○所失竊之大銀盤三十
        塊、鋁製中品碗二百四十個、火鍋盆二十個、鋁製蒸籠
        盤二個、蒸魚盤二十個等品名及數量均不同，自難據此
        認係其向被告丙○○故買前開證人丁○○所失竊之物品
        ，是被告己○○前開所辯，亦非可採。
（三）關於被告丙○○故買電動機車一部贓物部分：
      被告己○○於偵查中供稱：伊因為資源回收工作與李智維
      認識，九十四年三月十五日李智維騎該臺電動機車到伊居
      處，伊見到後就馬上說伊想要買該臺電動機車，因為李智
      維之前也有偷過車子，所以伊大概有懷疑該電動機車是他
      偷來的，伊想要以一千五百元買下來給伊母親騎，車子先
      放在伊那裡，之後錢再給李智維等語（見偵字第五０八二
      號卷第二三頁反面），已坦承以一千五百元之價格向另案
      被告李智維購買該贓物，核與另案被告李智維於偵查中供
      稱：己○○開價一千五百元，車子已經交付，但錢還沒有
      拿等語（見偵字第五０八二號卷第二四頁正面）相符，足
      見被告己○○確欲以一千五百元之價格向另案被告李智維
      購買該電動機車，該電動機車並已交付而置放於被告己○○前開居處，僅被告己○○尚未交付買賣價金而已。按刑
      法第三百四十九條第二項所規定之故買贓物，係指有償取
      得贓物之行為，例如買賣、互易或有償之借貸是，並不以
      有金錢之交付者為限，只要買賣等契約之成立，並現實有
      贓物之交付與接受，即足當之。本件被告己○○以一千五
      百元之價格向另案被告李智維購買該電動機車，買賣契約
      已成立，被告己○○並已收受該電動機車之交付，被告己○○並坦承對該車之來源有所懷疑，則其於購買時對該電
      機動車為贓物自有認識，揆諸前開說明，自已成立故買贓
      物罪，被告己○○前開所辯，亦非可採。
（四）綜上所述，被告己○○所辯，要屬事後卸責飾詞，不足採
      信，事證明確，被告己○○犯行亦堪認定。
三、核被告丙○○所為，係犯刑法第三百二十條第一項之普通竊
    盜罪，被告己○○所為，則係犯同法第三百四十九條第二項
    之故買贓物罪。被告己○○前後二次故買贓物犯行，時間緊
    接，觸犯犯罪構成要件相同之罪名，顯係基於概括之犯意反
    覆為之，為連續犯，應依刑法第五十六條之規定論以一罪，
    並加重其刑。被告己○○故買電動機車贓物部分雖未據起訴
    ，惟此部分與其前開已起訴之故買大銀盤等餐具部分，有連
    續犯之裁判上一罪關係，為起訴效力所及，自應併予審理。
    查被告欽秋曾於八十九年間犯施用第一、二級毒品罪，經本
    院於八十九年五月十三日分別判處有期徒刑一年、六月，定
    應執行有期徒刑一年四月確定；復於八十九年間犯施用第二
    級毒品罪，經臺灣高等法院臺中分院於九十年五月十五日判
    處有期徒刑六月，如易科罰金，以三百元折算一日確定；嗣
    前開二案接續執行，於九十一年十月十五日獲准假釋，九十
    二年三月十一日假釋期滿執行完畢之事實，業據被告丙○○
    於本院審理時供承在卷，並有臺灣高等法院被告前案紀錄表
    、臺灣臺中地方法院檢察署刑案資料查註紀錄表分別附於本
    院卷、偵查卷可稽，其於有期徒刑執行完畢後，五年以內再
    犯本件有期徒刑以上之罪，為累犯，應依刑法第四十七條之
    規定加重其刑。爰審酌被告丙○○有違反毒品危害防制條例
    、竊盜等前科，被告己○○有故買贓物之前科，有臺灣高等
    法院被告前案紀錄表在卷可憑，其等素行不佳，均有工作能
    力，不思從事正當工作，以賺取應得之報酬，竟以不勞而獲
    之手段行竊他人財物，或故買贓物，其等之手段、情節，證
    人丁○○及被害人戊○○所受之損害，被告丙○○犯後坦承
    所犯、態度良好，被告己○○犯後否認所犯等一切情狀，各
    量處如主文所示之刑，並均諭知易科罰金之折算標準。
四、公訴意旨另以：被告丙○○於前揭時地，除竊取證人丁○○
    所租用之大銀盤三十塊、鋁製中品碗二百四十個、火鍋盆二
    十個、鋁製蒸籠盤二個、蒸魚盤二十個餐具外，同時竊取鋁
    製蒸籠三個，因認被告丙○○此部分亦涉犯刑法第三百二十
    條第一項之竊盜罪嫌云云。按犯罪事實應依證據認定之，無
    證據不得認定犯罪事實，刑事訴訟法第一百五十四條第二項
    定有明文。公訴意旨認被告丙○○涉犯此部分犯行，無非以
    證人丁○○於警詢時之指訴為為據。訊據被告丙○○堅決否
    認涉犯公訴人所指此部分犯行，辯稱：未竊取鋁製蒸籠等語
    。經查，證人丁○○於警詢時雖指稱：於九十三年十二月二
    十九日三時許，在臺中市○區○○路四段旱溪五街口二樓遭
    竊鋁製蒸籠三個等物，伊有看到錄影帶，是丙○○所竊取云
    云（見偵字第八二二號卷第二四頁）。然證人丁○○嗣於本
    院審理時結證稱：伊失竊的鋁製蒸籠是蒸糕用的，大的很可
    能有一公尺，小的也有半公尺，大的蒸籠布袋裝不下，伊看
    錄影帶也沒有看見大的蒸籠被扛著等語（見本院卷第九八頁
    ），證述未於錄影帶中見被告竊取蒸籠，足見其前後關於此
    部分之指證述不符，尚不能據此認被告竊取鋁製蒸籠。而被
    告丙○○係將所竊得之物品裝於布袋內，置於機車前之腳踏
    上載運而走，業據證人丁○○結證如前，衡情該布袋確難以
    將直徑半公尺至一公尺之鋁製蒸籠裝入並載運而走，是被告
    丙○○辯稱：未竊取鋁製蒸籠等語，應可採信，此部分公訴
    人所舉之證據，尚無法證明被告丙○○有其所指訴之犯行。
    此外，復查無其他積極之證據足資證明被告丙○○犯有此部
    分犯行，被告丙○○此部分之犯罪事實即屬不能證明，依法
    原應諭知無罪之判決，惟公訴人認此部分之犯行，與前開論
    罪科刑部分為實質上之一罪關係，爰不另為無罪之諭知。
據上論斷，應依刑事訴訟法第二百九十九條第一項前段，刑法第
五十六條、第三百二十條第一項、第三百四十九條第二項、第四
十七條、第四十一條第一項前段，罰金罰鍰提高標準條例第一條
前段、第二條，判決如主文。
本案經檢察官乙○○到庭執行職務。
中　　華　　民　　國　　94　　年　　7 　　月　　26　　日
                  刑事第十四庭  審判長法  官 楊真明
                                      法  官 劉逸成
                                      法  官 黃渙文
上正本證明與原本無異。
如不服本判決，應於送達後十日內向本院提出上訴狀（須附繕
本），上訴於臺灣高等法院臺中分院。
                                      書記官  蔡宜林
中　　華　　民　　國　　94　　年　　7 　　月　　26　　日
附錄論罪科刑法條全文
刑法第三百二十條第一項：
意圖為自己或第三人不法之所有，而竊取他人之動產者，為竊盜
罪，處五年以下有期徒刑、拘役或五百元以下罰金。
刑法第三百四十九條第二項：
搬運、寄藏、故買贓物或為牙保者，處五年以下有期徒刑、拘役
或科或併科一千元以下罰金。
